sl-SI: Velikost košarice: A; AA; B; C; D; DD; DDD; E; F; FF; G; GG; H; HH; I; J; JJ; K; L; M; N; Drugo
nb: Koppstørrelse: A; AA; B; C; D; DD; DDD; E; F; FF; G; GG; H; HH; I; J; JJ; K; L; m; N; Annet
bg-BG: Размер на чашката: A; AA; B; C; D; DD; DDD; E; F; FF; G; GG; H; HH; I; J; JJ; K; L; M; N; Други
fi: Kuppikoko: A; AA; B; C; D; DD; DDD; E; F; FF; G; GG; H; HH; I; J; JJ; K; L; m; N; Muu
el: Μέγεθος κυπέλλου (cup): A; AA; B; C; D; DD; DDD; E; F; FF; G; GG; H; HH; I; J; JJ; K; L; M; N; Άλλο
en: Cup size: A; AA; B; C; D; DD; DDD; E; F; FF; G; GG; H; HH; I; J; JJ; K; L; M; N; Other
vi: Cỡ cúp ngực: A; AA; B; C; D; DD; DDD; E; F; FF; G; GG; H; HH; I; J; JJ; K; L; m; N; Khác
hu: Kosár mérete: A; AA; B; C; D; DD; DDD; E; F; FF; G; GG; H; HH; I; J; JJ; K; L; M; N; Egyéb
da: Kopstørrelse: A; AA; B; C; D; DD; DDD; E; F; FF; G; GG; H; HH; I; J; JJ; K; L; m; N; Andet
cs: Velikost košíčku: A; AA; B; C; D; DD; DDD; E; F; FF; G; GG; H; HH; I; J; JJ; K; L; m; N; Jiné
it: Taglia della coppa: A; AA; B; C; D; DD; DDD; E; F; FF; G; GG; H; HH; I; J; JJ; K; L; M; N; Altro
lt-LT: Kaušelio dydis: A; AA; B; C; D; DD; DDD; E; F; FF; G; GG; H; HH; I; J; JJ; K; L; M; N; Kita
hr-HR: Veličina košarice: A; AA; B; C; D; DD; DDD; E; F; FF; G; GG; H; HH; I; J; JJ; K; L; M; N; Ostalo
ko: 컵 크기: A; AA; B; C; D; DD; DDD; E; F; FF; G; GG; H; HH; I; J; JJ; K; L; m; N; 기타
ro-RO: Dimensiunea cupei: A; AA; B; C; D; DD; DDD; E; F; FF; G; GG; H; HH; I; J; JJ; K; L; M; N; Altele
sv: Kupstorlek: A; AA; B; C; D; DD; DDD; E; F; FF; G; GG; H; HH; I; J; JJ; K; L; m; N; Övrigt
pt-PT: Tamanho da copa: A; AA; B; C; D; DD; DDD; E; F; FF; G; GG; H; HH; I; J; JJ; K; L; m; N; Outro
es: Tamaño de la copa: A; AA; B; C; D; DD; DDD; E; F; FF; G; GG; H; HH; I; J; JJ; K; L; m; N; Otros
tr: Kup Ölçüsü: A; AA; B; C; D; DD; DDD; E; F; FF; G; GG; H; HH; I; J; JJ; K; L; m; N; Diğer
zh-CN: 罩杯尺寸: A; AA; B; C; D; DD; DDD; E; F; FF; G; GG; H; HH; I; J; JJ; K; L; m; N; 其他
pt-BR: Tamanho do copo: A; AA; B; C; D; DD; DDD; E; F; FF; G; GG; H; HH; I; J; JJ; K; L; m; N; Outro
ja: カップサイズ: A; AA; B; C; D; DD; DDD; E; F; FF; G; GG; H; HH; I; J; JJ; K; L; m; N; その他
ru: Размер чашки: A; AA; B; C; D; DD; DDD; E; F; FF; G; GG; H; HH; I; J; JJ; K; L; M; N; Другое
zh-TW: 罩杯尺寸: A; AA; B; C; D; DD; DDD; E; F; FF; G; GG; H; HH; I; J; JJ; K; L; 公尺; N; 其他
sk-SK: Veľkosť košíka: A; AA; B; C; D; DD; DDD; E; F; FF; G; GG; H; HH; I; J; JJ; K; L; M; N; Iné
de: Körbchengröße: A; AA; B; C; D; DD; DDD; E; F; FF; G; GG; H; HH; I; J; JJ; K; L; m; N; Sonstiges
th: ขนาดถ้วย: A; AA; B; C; D; DD; DDD; E; F; FF; G; GG; H; HH; I; J; JJ; K; L; ม.; N; อื่นๆ
pl: Rozmiar miseczki: A; AA; B; C; D; DD; DDD; E; K; FF; G; GG; H; HH; I; J; JJ; K; L; m; N; Inne
fr: Taille du bonnet: A; AA; B; C; D; DD; DDD; E; F; FF; G; GG; H; HH; I; J; JJ; K; L; m; N; Autre
nl: Cupmaat: A; AA; B; C; D; DD; DDD; E; F; FF; G; GG; H; HH; I; J; JJ; K; L; m; N; Andere